【裁判字號】    88,親,53
【裁判日期】    890201
【裁判案由】    否認子女
【裁判全文】
臺灣士林地方法院民事判決  八十八年度親字第五十三號
    原      告    乙○○
    訴訟代理人    徐則鈺律師
    被      告    甲○○      住台北市士林區○○○路六九巷十一之七號五樓
    兼法定代理人  丙○○      住台北市○○區○○街七六巷十六號
右當事人間否認子女事件，本院判決如左：
    主      文
確認被告甲○○非被告丙○○之婚生子。
訴訟費用由被告負擔。
    事      實
甲、原告方面：
  一、聲明：如主文所示。
  二、陳述：原告與被告丙○○本係夫妻，嗣於八十八年二月十一日協議離婚，同年
      九月三日原告於新光醫院生下一子即被告甲○○，生產之日距離婚之日僅二百
      零四日，依民法第一千零六十二條第一項規定，從子女出生之日起回溯第一百
      八十一日起至第三百零二日止為受胎期間。」甲○○受胎期間係在原告與前夫
      丙○○婚姻關係存續中，依民法第一千零六十三條第一項規定甲○○為原告前
      夫之婚生子。惟原告與被告丙○○於離婚前即行分居，迄今未曾再同居，是被
      告甲○○非自被告丙○○受胎所生，為此依法訴請判決如聲明。
乙、被告方面：
  一、聲明：同意原告之請求。
  二、陳述：被告甲○○確非被告丙○○所生之子。
丙、本院依職權囑託法務部調查局鑑定兩造之血緣關係。
     理      由
一、本件原告主張其與被告丙○○本係夫妻，嗣於八十八年二月十一日協議離婚，同
    年九月三日原告於新光醫院生下一子即被告甲○○之事實，業據其提出戶籍謄本
    、出生證明書等件為憑，自堪信為真實。又原告主張其與被告丙○○離婚前即行
    分居，迄今未曾再同居，被告甲○○應非自被告丙○○受胎所生乙節，經本院囑
    託法務部調查局鑑定兩造間血緣關係之結果，覆稱被告甲○○與丙○○間不可能
    存在有血緣關係，有該局鑑定通知書附卷可參，原告主張被告甲○○非丙○○之
    婚生子，亦屬真實。
二、按「從子女出生之日回溯第一百八十一日至第三百零二日止為受胎期間」、「妻
    之受胎在婚姻關係存續中者，推定其所生子女為婚生子女」、「前項推定，如夫
    妻之一方能證明妻非自夫受胎者，得提起否認之訴。但應於知悉子女出生之日起
    一年內為之」民法第一千零六十二條第一項、一千零六十三條第一項、第二項定
    有明文。查原告受胎期間，既係在其與被告丙○○婚姻關係存續中，則依法自應
    推定被告甲○○為原告與被告丙○○之婚生子，然原告受胎懷有被告甲○○時，
    並未與被告丙○○同居且非自被告丙○○受胎，已如前述，準此，原告於知悉被
    告甲○○出生之日起一年內提起本件訴訟，於法洵屬有據，應予准許。
三、據上論結，本件原告之訴為有理由，依民事訴訟法第八十五條第一項前段、第七
    十八條判決如主文。
中      華      民      國    八十九    年      二      月      一      日
                                        臺灣士林地方法院民事第一庭
~B法      官  王俊雄
右為正本係照原本作成。
如對本判決上訴須於判決送達後廿日內向本院提出上訴狀。
中      華      民      國    八十九    年      二      月    十七      日
~B法院書記官  李育東


司法院資訊處製作；財團法人民間司法改革基金會備份。
